臺灣臺中地方法院刑事判決
110年度交易字第879號
公  訴  人  臺灣臺中地方檢察署檢察官
被      告  李昱承


上列被告因過失傷害案件，經檢察官提起公訴（110年度偵字第 
5193號），本院判決如下：
    主    文
本件公訴不受理。   
    理    由
一、公訴意旨如附件起訴書所載。
二、按告訴乃論之罪，告訴人於第一審辯論終結前，得撤回其告
    訴，又告訴經撤回者，應諭知不受理之判決，並得不經言詞
    辯論為之，刑事訴訟法第238條第1項、第303條第3款、第30
    7條分別定有明文。
三、經查，本案被告李昱承經檢察官提起公訴，認被告涉犯刑法
    第284條前段之過失傷害罪嫌，依同法第287條之規定，須告
    訴乃論。茲告訴人田蔡佳伶與被告間，成立調解，並具狀撤
    回告訴，有本院調解結果報告書、調解程序筆錄、聲請撤回
    告訴狀在卷可稽，揆諸前開說明，爰不經言詞辯論，逕為不
    受理之諭知。
據上論斷，應依刑事訴訟法第303條第3款、第307條，判決如主
文。
本案經檢察官黃政揚提起公訴。
中　　華　　民　　國　　110 　年　　11　　月　　8 　　日
                  刑事第七庭    審判長法  官   尚安雅
                                      法  官   丁智慧
                                      法  官   林忠澤
以上正本證明與原本無異。
如不服本判決應於收受判決後20日內向本院提出上訴書狀，並應
敘述具體理由；其未敘述上訴理由者，應於上訴期間屆滿後20日
內向本院補提理由書（均須按他造當事人之人數附繕本）「切勿
逕送上級法院」。
                                      書記官  許采婕
中　　華　　民　　國　　110 　年　　11　　月　　8 　　日
附件：
臺灣臺中地方檢察署檢察官起訴書                      基股
                                     110年度偵字第5193號
　　被　　　告　李昱承　男　56歲（民國00年0月00日生）
　　　　　　　　　　　　住○○市○○區○○○路000巷0號4
　　　　　　　　　　　　　樓之5
　　　　　　　　　　　　國民身分證統一編號：Z000000000號
上列被告因過失傷害案件，已經偵查終結，認應提起公訴，茲將
犯罪事實及證據並所犯法條分敘如下：
　　　　犯罪事實
一、李昱承於民國109年3月12日12時7分許，騎乘牌照號碼BN8-7
    10號普通重型機車，沿臺中市區西區貴和街由三民路往大全
    街方向行駛，途經貴和街與大全街交岔路口時，本應注意汽
    機車行駛至無號誌或號誌故障而無交通指揮人員指揮之交岔
    路口，支線道車應暫停讓幹線道車先行，且依當時情形亦無
    不能注意之情事，竟疏未注意及此，而不慎與未依減速慢行
    號誌指示行駛之田蔡佳伶所騎乘之牌照號碼363-CRU號普通
    重型機車發生碰撞，致田蔡佳伶因而受有右鎖骨骨折、右小
    腿與左膝挫傷之傷害。
二、案經田蔡佳伶告訴偵辦。
　　　　證據並所犯法條
一、證據清單及待證事實：
編號 證據名稱 待證事實  1 被告李昱承於本署偵查中之供述　 被告固不否認有騎乘機車於上開時、地，與告訴人田蔡佳伶所騎乘之機車發生事故之事實，惟辯稱：伊騎車很慢，告訴人應禮讓伊才對等語。   2 告訴人田蔡佳伶於本署偵查中之指訴 證明全部犯罪事實。   3 道路交通事故現場圖、道路交通事故調查報告表㈠㈡、談話紀錄表、初步分析研判表、臺中市車輛行車事故鑑定委員會鑑定意見書（中市車鑑0000000案）各1份、現場照片 ㈠本件交通事故發生經過、現場狀況及車損狀況等事實。 ㈡①李昱承駕駛普通重型機車，行至無號誌交岔路口，支線道車未暫停讓幹線道車先行，為肇事主因。②田蔡佳伶駕駛普通重型機車，行經無號誌交岔路口，未減速慢行作隨時停車之準備，為肇事次因。 4 澄清綜合醫院診斷證明書1紙 告訴人受有如犯罪事實欄所載傷害之事實。 
二、核被告所為，係犯刑法第284條前段之過失傷害罪嫌。被告
    肇事後處理人員到場時在場，當場承認為肇事人，自首而接
    受裁判等情，有道路交通事故肇事人自首情形紀錄表在卷可
    稽，是被告符合自首之要件，請審酌是否依刑法第62條規定
    減輕其刑。
三、依刑事訴訟法第251條第1項提起公訴。
　　此　致
臺灣臺中地方法院
中　　華　　民　　國　 110　　年　　5 　　月　　7 　　日
                       檢  察  官     黃  政  揚
本件正本證明與原本無異
中　　華　　民　　國　 110　　年　　5 　　月　　13　　日
                       書  記  官     蕭  正  玲
附錄本案所犯法條全文
中華民國刑法第284條
因過失傷害人者，處 1 年以下有期徒刑、拘役或 10 萬元以下
罰金；致重傷者，處 3 年以下有期徒刑、拘役或 30 萬元以下
罰金。